【裁判字號】    99,訴,130
【裁判日期】    990331
【裁判案由】    清償借款
【裁判全文】
臺灣嘉義地方法院民事判決               99年度訴字第130號
原      告  台灣土地銀行股份有限公司
法定代理人  丁○○
訴訟代理人  乙○○
            甲○○
被      告  丙○○
上列當事人間請求清償借款事件，本院於民國99年3 月30日言詞
辯論終結，判決如下：
    主  文
被告應給付原告新臺幣貳佰拾伍萬伍仟零壹拾陸元及自民國九
十八年十月十四日起至清償日止，按週年利率百分之二點三五計
算之利息，並自民國九十八年十一月十五日起至清償日止，逾期
在六個月以內者，按上開利率百分之十，超過六個月者，就超過
部分，按上開利率百分之二十計算之違約金。
訴訟費用新臺幣貳萬肆仟佰陸拾肆元由被告負擔。
    事實及理由
一、原告起訴主張：
（一）被告於民國91年10月14日向原告借款新臺幣（下同）250
      萬元，約定借款期限自91年10月14日起至121 年10月14日
      止，自實際撥款日起，前三年（個月）按月計付利息，自
      第四年（個月）起，再依年金法，按月平均攤還本息，利
      息自93年10月15日起按原告基本放款利率減1.88碼（每碼
      0.25％）機動計息，目前為年息2.35％，如任何一宗債務
      不依約清償本金時，應即喪失期限利益，視為全部到期，
      並就本金自到期日起，利息自付息日起，照應還款額，逾
      期日起六個月（含）以內者，按原利率百分之10，逾期超
      過六個月部分，就超過部分，按原利率百分之20計算違約
      金。詎被告自98年11月14日起未依約繳納98年10月14日起
      算之利息，迭經催討均未置理，依約應已喪失期限利益，
      借款視為全部到期，核其尚欠2,355,016 元及利息、違約
      金未給付，為此爰依消費借貸之法律關係提起本件訴訟。
（二）次按法院裁定開始更生程序後，對於債務人不得開始或繼
      續訴訟及強制執行程序。但有擔保或有優先權之債權，不
      在此限。消費者債務清理條例第48條定有明文。查被告雖
      經鈞院以99年度消債更字第6 號裁定自99年2 月26日下午
      三十起開始更生程序，惟本件債權原告係抵押擔保債權，
      依前揭規定，仍得繼續訴訟程序，併予敘明。
（三）並聲明：被告應給付原告2,355,016 元及自98年10月14日
      起至清償日止，按年息2.35％計算之利息，暨自98年11月
      15日起至清償日止，其逾期在六個月以內者，按上開利率
      10％，逾期超過六個月者，就超過部分按上開利率20％計
      算違約金。
二、被告則以：對於原告主張之事實沒有意見，確實有向原告銀
    行借款，並以嘉義市○○段202 之7 土地全部及同段建號28
    號、門牌號碼嘉義市○○路1025巷25號之房屋全部設定抵押
    給原告，但目前無能力償還，希望能再與原告商談還款事宜
    。並答辯聲明：原告之訴駁回。
三、原告上揭主張，業據提出與所述相符之住宅貸款契約、申請
    書及變更借據契約、土地及建築改良物抵押權設定契約書、
    他項權利證明書、客戶往來明細查詢單、被告戶籍謄本等為
    證，並為被告所不爭執，本院依上開調查證據之結果，堪信
    原告之主張為真實。從而，原告依消費借貸之法律關係，請
    求被告給付原告2,355,016 元及自98年10月14日起至清償日
    止，按年息2.35％計算之利息，暨自98年11月15日起至清償
    日止，其逾期在六個月以內者，按上開利率10％，逾期超過
    六個月者，就超過部分按上開利率20％計算違約金，為有理
    由，應予准許。
四、按法院為終局判決時，應依職權為訴訟費用之裁判，民事訴
    訟法第87條第1 項定有明文，經核本件訴訟費用額為裁判費
    2 3,864 元及支付命令聲請費500 元，合計共24,364元，應
    由敗訴之被告負擔，爰依上揭規定確定如主文第二項所示。
五、據上論結，原告之訴為有理由，依民事訴訟法第78條，判決
    如主文。
中    華    民    國    99    年    3     月    31    日
                  民事第二庭法  官  柯月美
以上正本係照原本作成。
如對本判決上訴須於判決送達後20日內向本院提出上訴狀。
中    華    民    國    99    年    3     月    31    日
                            書記官  黃怡禎

司法院資訊處製作；財團法人民間司法改革基金會備份。
